臺灣士林地方法院刑事判決
公　訴　人　臺灣士林地方法院檢察署檢察官
被　　　告　甲○○
上列被告因違反毒品危害防制條例案件，經檢察官提起公訴（96
年度毒偵字第776 號），本院於訊問被告後，被告為有罪之陳述
，經裁定認為宜以簡式審判程序審理，並判決如下：
    主  文
甲○○施用第一級毒品，累犯，處有期徒刑壹年貳月。
    事  實
一、甲○○前於民國88年間因施用毒品案件，經臺灣板橋地方法
    院以88年度毒聲字第5256號裁定送觀察、勒戒後，認有繼續
    施用毒品傾向，經同院以88年度毒聲字第6476號裁定令入戒
    治處所施以強制戒治，後經同院以89年度毒聲字第1856號裁
    定停止戒治，所餘戒治期間付保護管束，於89年4 月6 日停
    止戒治出所，迄89年10月13日保護管束期滿未經撤銷以執行
    完畢論，由臺灣板橋地方法院檢察署檢察官以89年度戒毒偵
    字第826 號為不起訴處分確定。又於91年間因施用毒品案件
    ，經臺灣板橋地方法院以91年度毒聲字第366 號裁定令入戒
    治處所施以強制戒治，嗣經同院以92年度毒聲字第2012號裁
    定停止戒治，所餘戒治期間付保護管束，於92年7 月15日停
    止戒治出所，迄92年8 月18日保護管束期滿未經撤銷以執行
    完畢論，刑案部分則經同院於91年6 月10日以91年度重簡字
    第496 號判處有期徒刑4 月確定。復因施用毒品案件，經臺
    灣臺北地方法院以92年度訴字第696 號判處有期徒刑1 年，
    並經臺灣高等法院於92年9 月12日以92年度上訴字第2167號
    判決駁回上訴確定。上開二罪接續執行，於93年10月7 日縮
    短刑期假釋出監付保護管束，至93年12月11日保護管束期滿
    視為執行完畢。詎甲○○仍不知悛悔，復於前案強制戒治執
    行完畢釋放後5 年內，基於施用第一級毒品海洛因及第二級
    毒品安非他命之犯意，於95年8 月17日某時，在高恆偉所駕
    駛停放於臺北縣汐止市○○街路旁之車牌號碼3A-2151 號自
    小貨車內，將海洛因及安非他命混合摻在吸食球內用火燒烤
    ，吸食其產生煙霧之方式，施用第一級毒品海洛因、第二級
    毒品安非他命一次。嗣於95年8 月17日上午11時30分許，為
    警在臺北縣汐止市○○街73巷口查獲，經採集尿液送驗呈鴉
    片類、安非他命類陽性反應，始查悉上情。
二、案經臺北縣政府警察局汐止分局報告臺灣士林地方法院檢察
    署檢察官偵查起訴。
    理  由
一、上揭犯罪事實，業據被告甲○○於本院審理時坦承不諱，且
    被告於前揭時、地為警查獲後所採集之尿液，經送臺灣檢驗
    科技股份有限公司以氣相層析質譜儀分析法檢驗結果，呈甲
    基安非他命類及鴉片類之陽性反應，有上開公司95年9 月11
    日報告編號CH/2006/81417 號濫用藥物尿液檢驗報告、濫用
    藥物尿液檢驗檢體監管紀錄表各1 紙（見95年度毒偵字第16
    24號卷第40、57頁）附卷可憑。綜上，堪認被告之自白與事
    實相符，足以採信。又被告甲○○前因施用毒品案件，經臺
    灣板橋地方法院以91年度毒聲字第366 號裁定令入戒治處所
    施以強制戒治，嗣經同院以92年度毒聲字第2012號裁定停止
    戒治，所餘戒治期間付保護管束，於92年7 月15日停止戒治
    出所，迄92年8 月18日保護管束期滿未經撤銷以執行完畢論
    等情，有不起訴處分書電腦繕本、臺灣高等法院被告前案紀
    錄表各1 份在卷可稽，是被告顯係於強制戒治執行完畢釋放
    後5 年內，再犯本件施用第一級、第二級毒品之罪，堪以認
    定，應依法論科。
二、核被告甲○○所為，係犯毒品危害防制條例第10條第1 項、
    第2 項之施用第一級、第二級毒品罪。其因施用第一級毒品
    海洛因、第二級毒品安非他命而分別持有第一級毒品海洛因
    、第二級毒品安非他命，其持有之低度行為分別為施用之高
    度行為所吸收，均不另論罪。又被告以吸食器同時燒烤施用
    海洛因及安非他命二種毒品，應屬一施用行為而同時觸犯上
    揭二罪名，為想像競合犯，應依刑法第55條前段之規定，從
    一重之施用第一級毒品罪處斷。至公訴人起訴意旨雖認被告
    係分別施用上開二種毒品，然此業為被告所否認，並供稱係
    將海洛因及安非他命摻在一起放在吸食球內同時施用，而公
    訴人復未舉證證明被告係分別施用前開二種毒品，自應為有
    利被告之認定，是公訴人認被告所犯上開二罪間，應予分論
    併罰，尚有未洽。又被告有如事實欄所載之論罪科刑及執行
    情形，有臺灣高等法院被告前案紀錄表在卷可考，其於5 年
    內再故意犯本案有期徒刑以上之罪，為累犯，應依刑法第47
    條第1 項規定加重其刑。爰審酌被告前有多次施用毒品前科
    ，素行不佳，屢經觀察勒戒、強制戒治及刑之宣告、執行後
    ，仍未能杜絕毒品之誘惑，竟又為本件犯行，顯無戒絕毒品
    之毅力，惟考量施用毒品乃自戕行為，所生危害非鉅，及犯
    罪後坦承犯行，態度尚稱良好等一切情狀，量處如主文所示
    之刑。
三、另被告於96年1 月11日晚間7 、8 時許，施用於第一級毒品
    海洛因及第二級毒品安非他命之犯行，經臺灣板橋地方法院
    於96年5 月16日以96年度訴字第1513號判決處有期徒刑1 年
    ，此有臺灣板橋地方法院96年度訴字第1513號判決1 份在卷
    可稽。然查上開犯罪事實與本件犯罪時間相隔已達近5 個月
    之久，已非在密切接近之一定時間內為之，且期間被告並未
    再為警查獲，亦別無其餘積極證據可以佐證被告有密集施用
    之情，是被告經臺灣板橋地方法院以96年度訴字第1513號判
    決論罪科刑之施用第一級毒品海洛因犯行，與本件被告之施
    用第一級毒品海洛因犯行，即非基於集合犯意所為，故被告
    本件犯行自不為上開判決之既判力所及，本院自得予以論罪
    科刑，附此敘明。
據上論斷，應依刑事訴訟法第273 條之1 第1 項、第299 條第1
項前段，毒品危害防制條例第10條第1 項、第2 項，刑法第11條
前段、第55條、第47條第1 項，判決如主文。
本案經檢察官張世和到庭執行職務。
中　　華　　民　　國　　96　　年　　6 　　月　　14　　日
                  刑事第二庭法  官    許碧惠
以上正本證明與原本無異。
如不服本判決，應於判決送達後10日內，向本院提出上訴狀。
                            書記官    徐仁豐
中　　華　　民　　國　　96　　年　　6 　　月　　14　　日
附錄
毒品危害防制條例第10條
施用第一級毒品者，處6月以上5年以下有期徒刑。
施用第二級毒品者，處3年以下有期徒刑。
